臺灣高等法院刑事判決　　　　　　　　94年度上訴字第2282號
上　訴　人
即　被　告　丙○○
　　　　　　　　　　（現另案於臺灣基隆監獄執行中）
選任辯護人　賴志凱律師
　　　　　　邱群傑律師
上列上訴人因毒品危害防制條例案件，不服臺灣基隆地方法院94
年度訴字第37號，中華民國94年6月3日第一審判決（起訴案號：
臺灣基隆地方法院檢察署93年度偵字第4673號），提起上訴，本
院判決如下：
    主  文
原判決撤銷。
丙○○連續販賣第一級毒品，累犯，處有期徒刑拾年，扣案之第
一級毒品海洛因拾壹包（合計淨重拾貳點捌伍公克，不含包裝
袋）沒收銷燬之，海洛因外包裝拾壹個（總重肆點零柒公克）、
電子磅秤壹只、夾鍊袋壹佰伍拾只、NOKIA牌手機壹支（內含SIM
卡壹張）均沒收，因販賣第一級毒品犯罪所得之新臺幣壹萬壹仟
元沒收之，如全部或一部不能沒收時，以其財產抵償之；又連續
販賣第二級毒品，累犯，處有期徒刑柒年陸月，扣案之第二級毒
品甲基安非他命拾伍包（合計淨重玖拾柒點柒肆公克，驗餘淨重
玖拾柒點肆陸公克，不含包裝袋）沒收銷燬之，甲基安非他命外
包裝拾伍個（總重柒點陸貳公克）、電子磅秤壹只、夾鍊袋壹佰
伍拾只、NOKIA牌手機壹支（內含SIM卡壹張）均沒收，因販賣第
二級毒品犯罪所得之新臺幣捌仟元沒收之，如全部或一部不能沒
收時，以其財產抵償之；應執行有期徒刑拾柒年，扣案之第一級
毒品海洛因拾壹包（合計淨重拾貳點捌伍公克，不含包裝袋）
、第二級毒品甲基安非他命拾伍包（合計淨重玖拾柒點柒肆公克
，驗餘淨重玖拾柒點肆陸公克，不含包裝袋）均沒收銷燬之，海
洛因外包裝拾壹個（總重肆點零柒公克）、甲基安非他命外包裝
拾伍個（總重柒點陸貳公克）、電子磅秤壹只、夾鍊袋壹佰伍拾
只、NOKIA牌手機壹支（內含SIM卡壹張）均沒收，因販賣第一、
二級毒品犯罪所得之新臺幣壹萬玖仟元沒收之，如全部或一部不
能沒收時，以其財產抵償之。
    事  實
一、丙○○曾於民國93年間因施用第二級毒品案件，經臺灣基隆
    地方法院判處有期徒刑3月確定，於93年7月13日易科罰金執
    行完畢。詎其猶不知悔改，明知海洛因及甲基安非他命係毒
    品危害防制條例所列之第一級及第二級毒品，不得非法持有
    或販賣，因負債需款孔急，竟意圖營利，並分別基於販賣第
    一級毒品海洛因、第二級毒品甲基安非他命之概括犯意，於
    93年9月間某日（起訴書誤載為93年10月間某日起 ），向成
    年男子王政偉（綽號「小葉」），以新臺幣（下同）18萬元
    之價格販入1兩（36公克）之海洛因，以15萬元價格販入250
    公克之甲基安非他命，丙○○所販入之海洛因、安非他命，
    除擬將其中部分供己施用外，即伺機販售牟利，遂自93年9
    月底某日起至同年11月16日止，在其所經營之基隆市○○區
    ○○路43之1號「達美車行」內，透過0000000000、0000000
    000號二支行動電話門號與欲購買毒品施用之人聯繫，連續
    以每0.2公克1千元之價格，出售海洛因與甲○○、乙○○、
    呂長毓等人，合計得款1萬1千元（詳細販賣時間、地點、次
    數、價格及販賣所得如附表一所示）；另自93年6月中旬某
    日起至同年11月16日止，連續以1公克1千元或1千5百元之價
    格出售甲基安非他命與丁○○、王志明，合計得款8千元（
    詳細販賣時間、地點、次數、價格及販賣所得如附表二所示
    ）。
二、嗣經警自93年11月8 日至同年11月16日，對於丙○○所使用
    上開2 支行動電話依法實施通訊監察發覺丙○○涉有販賣毒
    品之情形，並於93年11月16日16時30分許，丙○○駕駛車牌
    號碼CX—9889號自用小客車，在基隆市○○路與仁二路口（
    公訴人誤載仁一路）為警盤查，而自小客車內查獲第一級毒
    品海洛因11包（不含包裝袋合計淨重32.85公克；外包裝11
    個另總重4.07公克）、第二級毒品甲基安非他命15包（起訴
    書誤載為10包。不含包裝袋合計淨重97.74公克，驗餘淨重
    97.46公克；外包裝15個另總重7.62公克 ）及其所有供本案
    販賣第一級毒品、第二級毒品所用之電子磅秤1 只、夾鍊袋
    150只（規格為大、中、小袋各50只 ）等物，並於同日移送
    臺灣基隆地方法院檢察署檢察官訊問時，當庭扣案其所有供
    本案販賣第一級毒品、第二級毒品聯絡使用之NOKIA牌手機1
    支（內含SIM卡壹張），而悉上情。
三、案經基隆市警察局報請臺灣基隆地方法院檢察署檢察官偵查
    起訴。
    理  由
壹、證據能力方面：
一、按被告以外之人於審判外之言詞或書面陳述，除法律有規定
    者外，不得作為證據，刑事訴訟法第一百五十九條第一項定
    有明文。而被告以外之人於偵查中向檢察官所為之陳述，除
    顯有不可信之情況者外，得為證據，同法第一百五十九條之
    一第二項復有明定。所謂「可信性之特別情況」，係指陳述
    經過沒有受其他外力影響而可信，指作陳述之情況，尚未到
    達證據價值判斷而言。又被告以外之人於審判外之陳述，雖
    不符同法第一百五十九條之一至同條之四之規定，而經當事
    人於審判程序同意作為證據，法院審酌該言詞陳述或書面陳
    述作成時之情況，認為適當者，亦得為證據；當事人、代理
    人或辯護人於法院調查證據時，知有第一百五十九條第一項
    不得為證據之情形，而未於言詞辯論終結前聲明異議者，視
    為有前項之同意，同法第一百五十九條之五亦有明定。
二、查證人甲○○、乙○○、呂長毓、王志明、丁○○等於警詢
    、偵訊之證述，及被告所使用行動電話之監聽譯文、通聯調
    閱查詢單、通聯紀錄等證據，固屬被告以外之人於審判外之
    言詞或書面陳述，惟上開證人於偵查時所為之證述，經查其
    等陳述之情況，並無受到其他外力之影響之情形，且被告及
    辯護人於原審暨本院之準備及審理程序對上開證據之證據能
    力均不爭執，亦未就上開證據聲明異議，依前揭法文規定，
    上開證人於審判外之陳述，自均得作為證據，合先敘明。
貳、實體方面：
一、上揭販賣第一、二級毒品之事實，業據上訴人即被告丙○○
    供承不諱，惟否認係基於營利之意圖而販賣，並辯稱：被告
    係以所購入海洛因、安非他命之原價格售出，並未獲利，被
    告並無營利之意圖，自不購成販賣第一、二級毒品之罪，應
    僅成立轉讓第一、二級毒品罪置辯。
二、經查被告丙○○確係基於營利之意圖，而販賣第一級毒品海
    洛因及第二級毒品安非他命之事實，業據被告於93年12月21
    日警詢、偵訊、原審羈押訊問、準備程序及94年5月19 日審
    判期日前之審理、暨本院審理時供承不諱（第4296號偵卷第
    53、196至201、203至205頁，原審卷第13至16、30、31 、
    69、92、129、131、133頁，本院卷第64、67頁），於本院
    復供認：警詢、偵訊、原審之自白均係出於自由意願為供述
    （本院卷第49頁），是以被告所為之自白並無遭強暴、威脅
    、利誘、詐欺、違法羈押或其他不正方法之情事至明；另復
    經下列證人甲○○、乙○○、呂長毓、丁○○、王志明於警
    詢、偵查或原審審理時證述明確，並有扣案之毒品、被告與
    下列證人聯絡購買毒品之通聯監聽譯文、基隆市警察局第二
    分局搜索、扣押筆錄等件在卷可資憑佐，堪予採信：
  (一)販賣第一級毒品部分：
    1.證人甲○○於警詢及偵查時結證述：伊自93年9月底至同
      年11月中旬止，共向「阿賢」（經於警訊、偵查時以被告
      檔案照片指認在卷 ）購買海洛因5次，每次都是買1小包1
      千元，是以家中電話00000000號撥打「阿賢」之手機0000
      000000號聯絡購買海洛因事宜，都在「阿賢」經營之達美
      車行交易。被告使用之0000000000號手機於93年11月8日1
      5時24分13秒、同日15時54分45秒與93年11月13日17時16
      分6秒與伊上開家中電話之通訊監聽內容係伊與「阿賢」
      的對話內容，這3通都是伊打電話要向「阿賢」購買1千元
      之海洛因，但93年11月8日沒買成，93年11月13日這次則
      有至達美車行向他以1千元買得1小包海洛因；「阿賢」從
      來沒有讓伊免費用過海洛因等語（第4296號偵查卷第77至
      80、83、85至87頁）。觀諸卷附上開通訊監聽內容（同上
      偵卷第44頁），被告最後一次販賣海洛因予甲○○之時間
      為93年11月13日下午；堪認被告販賣海洛因5次予甲○○
      之時間應認定為93年9月底至同年11月13日下午。
    2.證人乙○○於警詢及偵查時結證稱：伊所施用之海洛因之
      來源係向朋友叫「阿賢」（經於警訊、偵查時以被告檔案
      照片指認在卷）的人買的，於93年 8月底至11月中旬共買
      過3次，每次1小包1千元，最近1次是93年11月份向「阿賢
      」購買，其係以家中電話00000000號撥打「阿賢」之0000
      000000號手機與「阿賢」聯繫購買海洛因之事，係以「女
      的」或「查某」作為海洛因之代號，通常買1包1千元，交
      易地點通常都是在「阿賢」位於基隆市○○路之達美車行
      店內。被告使用之0000000000號於93年11月13日1時14分2
      4秒及93年11月14日14時23分23秒與伊上開家中電話之通
      訊監聽內容係伊與「阿賢」的對話內容，這2 通電話係要
      向被告買1千元之海洛因，都有到他店裡以1千元購得1小
      包海洛因，「阿賢」從來沒有讓伊免費用過海洛因，亦未
      與之向他人合購等語（同上偵卷第93至95、98、100、101
      頁）。觀諸卷附上開通訊監聽內容（同上偵卷第44頁），
      被告最後一次販賣海洛因予乙○○之時間為93年11月14日
      下午；另證人乙○○雖於警詢中指稱係自93年8 月底即向
      被告購買海洛因，惟復稱詳細日期已不記憶（同上偵卷第
      95頁），是證人乙○○所供之時間自難遽採，參諸被告係
      自93年9月底始販賣海洛因等情，此部分被告販售之時間
      ，應以被告供述之之93年9月底為可採；是堪認被告販賣
      海洛因3次予乙○○之時間認定為93年9月底某日至同年11
      月14日下午。
    3.證人呂長毓於原審審理時具結證述：伊於93年10月初才跟
      被告認識，並跟他購買海洛因，最後1 次購買海洛因之時
      間為93年11月16日，這段時間在被告的達美車行共向他購
      買3次海洛因，1次1千元等語（原審卷第60至62頁 ），並
      於警詢、偵訊時結證稱：伊係以手機0000000000號撥打被
      告使用之0000000000號與其聯繫購買海洛因之事，自93年
      10月初向他買海洛因，交易地點都在被告經營之達美車行
      ，錢均已付清。被告使用之0000000000號於93年11月14日
      14時42分29秒、93年11月16日14時42分16秒與伊行動電話
      0000000000號之通訊監聽內容係伊與被告的對話內容等語
      ，這2通係伊要向被告購買1千元一小包之海洛因，都有至
      他車行以1千元買得1小包海洛因，「阿賢」從來沒有讓伊
      免費用過海洛因，亦未與之向他人合購等語（同上偵卷第
      176至178、180、182至184頁 ）。雖證人呂長毓於偵訊時
      證稱其最後1次向被告購買係於93年12月初（ 同上偵卷第
      183頁 ），惟其於警詢已明白證稱其係於93年10月至同年
      11月16日止向被告購買海洛因，並於原審審理時證稱，偵
      訊係因時間記錯，最後1次購買海洛因之時間為93年11月
      16 日（同上偵卷第177頁，原審卷第62頁），參以被告係
      於93年11月16日為警逮捕，並於翌（17）日遭羈押等情（
      原審聲羈卷第3、5頁），其後當無可能有販售毒品之情事
      ，復徵以卷附上開通訊監聽內容（同上偵卷第47頁），被
      告最後一次販賣海洛因予呂長毓之時間為93年11月16日下
      午，自應以被告於警詢及原審審理時證述最後1次向被告
      購買海洛因之時間係93年11月16日為可採。是堪認被告販
      賣海洛因3次予呂長毓之時間應認定為93年10月初至同年
      11 月16日下午。
  (二)販賣第二級毒品部分：
    1.證人丁○○於偵查時具結證稱：伊係93年端午節（經查為
      93年6月22日 ）左右經友人介紹認識被告，共向其購買安
      非他命2次，第1次在端午節前沒幾天（ 按即93年6月中旬
      某日），以3千元價錢購買2公克之安非他命，交易地點係
      基隆市○○路之達美車行；另1 次是93年11月被告入獄前
      又向其購買，是以3千元購買2公克之安非他命，伊係以手
      機0000000000號撥打被告0000000000號之行動電話，並於
      當日上午相約在德育護專附近的一間OK便利商店交貨。被
      告使用之0000000000號手機於93年11月9日15時49分42秒
      、同月16日8時53分3秒、9時28分50秒與11時37分48秒與
      伊上開手機之4通通訊監聽內容，均係伊與被告的對話內
      容等語（同上偵卷第166、167頁）；其並於警詢時敘明：
      伊都是以每公克1千5百元之價格向被告購買安非他命，每
      次買2公克；通訊監聽內容之4 通電話，第1通係伊向被告
      問毒品價錢；第2通係伊準備向被告購買2公克之安非他命
      ；第3 通係伊與被告約在德育護專對面OK便利店一手交錢
      一手交貨；第4通是伊向被告講施用毒品後之感覺等語（
      同上偵卷第151至153頁）。觀諸卷附上開通訊監聽內容（
      同上偵卷第41頁），被告第2次販賣安非他命予丁○○之
      時間為93年11月16日上午；堪認被告販賣安非他命2次予
      丁○○之時間應認定為93年6月中旬某日及同年11月16日
      上午。
    2.證人王志明於原審審理時結證：伊係自93年10月底開始向
      被告購買安非他命，用完之後沒隔多久又向其購買1 次，
      最後1次係93年11月15日向被告購買，共向被告購買2次安
      非他命，每次都是買1千元，都是在被告經營之達美車行
      附近交易等語（原審卷第194頁 ），其並於警詢及偵查證
      稱：其係撥打被告之0000000000號行動電話與被告聯繫購
      買安非他命之事，被告使用之上開手機於93年11月15日22
      時21分40秒與0000000000之通訊監聽內容係伊與被告的對
      話內容，就是伊向被告買1千元之安非他命，其問被告在
      哪裡，被告說在店裡（達美車行），並叫其到達店門時再
      打電話給他，當日有拿到1小包安非他命等語；（ 同上偵
      卷第107至109頁、第115頁）。觀諸卷附上開通訊監聽內
      容（同上偵卷第46頁），被告最後一次販賣海洛因予王志
      明之時間為93年11月15日晚間；堪認被告販賣安非他命2
      次予王志明之時間應認定為93年10月底及同年11月15日晚
      間。
  (三)又扣案之白粉11包，經法務部調查局鑑驗結果，均含有第一
    級毒品海洛因成分，合計淨重32.85公克（空包裝總重4.07
    公克），純度73.85%，純質淨重24.26公克，有該局93年12
    月28日調科壹字第320002495號鑑定通知書附卷可稽（原審
    卷第52頁）；另扣案白色結晶物15包，經內政部警政署刑事
    警察局予以編號1至15鑑驗結果，均檢出第二級毒品甲基安
    非他命成分，總毛重104.62公克（包裝塑膠袋總重約7.62公
    克），其中編號1淨重34.85公克，驗餘34.79公克，編號2至
    15總淨重62.89公克，驗餘62.67公克，有該局94年3月24日
    刑鑑字第0940037400號、94年4月18日刑鑑字第0940054992
    號鑑定書暨94年4月21日刑鑑字第0940054324號函在卷可按
    （原審卷第118、123、150頁）。此外，復有被告與上開證
    人之通聯紀錄、通訊監聽譯文、監聽錄音帶及查獲現場照片
    6張附卷可按，並有被告所有供販賣毒品用之電子磅秤1只、
    夾鍊袋150只及NOKIA牌手機1支（內含SIM卡1張）扣案可資
    佐證，足認被告前揭自白與事實相符，應堪採信。
  (四)至被告雖以其係以所購入海洛因之原價格售出海洛因，並未
    獲利，被告並無營利之意圖，故自不購成販賣第一、二級毒
    品之罪，應僅成立轉讓第一、二級毒品罪置辯。惟查：
    1.按販賣毒品之所謂販賣行為，係行為人基於營利之目的，
      而販入或賣出毒品而言。販賣毒品者，其主觀上須有營利
      之意圖，且客觀上有販賣之行為，即足構成，至於實際上
      是否已經獲利，則非所問。即於有償讓與他人之初，係基
      於營利之意思，並著手實施，而因故無法高於購入之原價
      出售，最後不得不以原價或低於原價讓與他人時，仍屬販
      賣行為。必也始終無營利之意思，縱以原價或低於原價有
      償讓與他人，方難謂為販賣行為，而僅得以轉讓罪論處（
      最高法院93年台上字第1651號判決意旨參照）。
    2.本案依被告供承其購入海洛因、甲基安非他命之價格（18
      萬元購入36公克海洛因；15萬元購入250公克安非他命 ）
      為換算：(1)甲基安非他命部分，每公克購入價格係6百元
      ，被告將之分裝成每小包1公克，以每小包1千元或1千5百
      元之價格售予王志明、丁○○等人，被告有從中賺取差價
      之事實甚明；(2)海洛因部分，每公克購入價格為5 千元，
      被告將之分裝1小包約重0.2公克，每小包購入價格為1千
      元，被告援此認其以同額之價錢販賣並無利得云云。惟查
      被告係因鉅額賭債及施用毒品之花費，造成經濟困難，始
      開始販賣海洛因及安非他命等情，業據被告於刑事自白狀
      及警詢、偵查時供述綦詳（第4296號偵卷第192、200、20
       4頁），而毒品之交易，乃政府檢警單位嚴予取締之犯罪
      ，法律並懸有重典處罰，被告與上開甲○○等多名購買毒
      品者均非親人，亦非熟稔之友人，於肩負鉅額債務，經濟
      困窘之情況下，茍無利可圖，焉有屢屢願意鋌而走險。再
      販賣毒品係違法行為，非可公然為之，不論任何包裝，均
      可能隨時依雙方關係深淺、資力、需求量及對行情之認知
      、來源充裕與否、查緝是否嚴緊等因素，而可分裝增減毒
      品純度之分量。觀諸扣案海洛因之純度為73.85%，其內顯
      已含相當之雜質，被告在購入海洛因後，衡情為圖利得非
      無可能添入雜質並加以研磨再行分裝，以降低其出售之成
      本價格，被告將0.2克之海洛因一小包，以1千元之價格出
      售予江德昌等人，當可從中賺取差價甚明。凡此益見被告
      於販入與販出間應有賺取相當之利潤已明
三、綜上各節所述，被告所辯，不足採信，本件事證明確，被告
    犯行堪以認定，應依法論科。
四、論罪之理由：
  (一)按海洛因、甲基安非他命，分別為毒品危害防制條例第二條
    第二項第一款、第二款所規定之第一級、第二級毒品。核被
    告所為，係犯毒品危害防制條例第四條第一項販賣第一級毒
    品罪及同條第二項販賣第二級毒品罪。其持有第一級毒品海
    洛因及第二級毒品甲基安非他命之低度行為，分別為販賣之
    高度行為吸收，均不另論罪。其先後多次販賣第一級毒品、
    第二級毒品之犯行，均時間緊接，所犯均係犯罪構成要件相
    同之罪，應依連續犯規定，各論以販賣第一級毒品罪及販賣
    第二級毒品之一罪，並分別加重其刑（其中販賣第一級毒品
    之法定本刑為死刑、無期徒刑部分，及販賣第二級毒品之法
    定刑為無期徒刑部分，依法不得加重，故僅就有期徒刑及得
    併科之罰金刑加重其刑）。又被告所犯上開二罪，犯意各別
    ，罪名互異，應予分論併罰。
  (二)另被告有如事實欄所載刑之科刑及執行完畢情形，有本院被
    告全國前案紀錄表在卷可稽，其受有期徒刑之執行完畢五年
    以內再犯本件有期徒刑以上之二罪，均為累犯，除販賣第一
    級毒品罪法定刑為死刑、無期徒刑及販賣第二級毒品罪法定
    刑為無期徒刑部分，依法不得加重外，其餘部分皆應依刑法
    第四十七條規定，遞予加重其刑。
五、公訴意旨另以：被告基於意圖販賣毒品牟取暴利之概括犯意
    ，自93年10月間某日起，連續多次將購自綽號姓名年籍不詳
    之成年男子「小葉」之海洛因、甲基安非他命，以0.2公克
    1千元之價格販賣海洛因與綽號「傲賢」、「志偉」等真實
    姓名年籍不詳之人；另連續多次以1公克1千元價格販賣甲基
    安非他命與陳毅帆及姓名年籍不詳綽號「阿忠」之人（公訴
    意旨原尚起訴販賣甲基安非他命與呂長毓，惟業據公訴人於
    原審94年4月1日審判期日當庭撤回，就此部分爰不予論述）
    ，因認被告此部分亦涉有毒品危害防制條例第四條第一項、
    第二項之販賣第一級毒品及第二級毒品罪嫌。惟查：
  (一)按犯罪事實應依證據認定之，無證據不得認定犯罪事實；被
    告之自白，不得作為有罪判決之唯一證據，仍應調查其他必
    要之證據，以察其是否與事實相符，刑事訴訟法第一百五十
    四條第二項、第一百五十六條第二項定有明文。
  (二)查被告於偵查、原審雖就公訴人起訴之此等部分犯行供承不
    諱，惟證人陳毅帆於偵查及原審審理時均否認有向被告購買
    甲基安非他命之情事（ 第4296號偵卷第133頁，原審卷第63
    頁），而證人陳毅帆所使用之0000000000號行動電話於93年
    11月12日19時27分58秒、同日20時14分25秒雖有與被告使用
    之0000000000號行動電話聯絡購買甲基安非他命之對話，然
    證人陳毅帆否認該二通電話係其所撥打，且經原審將監聽錄
    音帶送請法務部調查局作聲紋鑑定，該局函覆稱：送鑑監聽
    錄音帶乙捲經檢驗結果，所錄兩通電話其中第一通談話聲音
    急促且內容受背景雜音（訊）因素干擾，不符聲紋鑑定條件
    ，第二通電話待鑑聲音可供比對內容甚少，其聲紋歉難鑑定
    等語，有該局94年 4月1日調科參字第09400147930號聲紋鑑
    定報告書1紙在卷可稽（原審卷第111頁），故尚難徒憑被告
    之自白即遽認此部分之犯罪；再綽號「傲賢」、「志偉」、
    「阿忠」之人，則自始均未出面指認，復無其等之相關年籍
    等資料供本院查證；是以此等部分除被告單一之自白外，亦
    查無其他積極之證據可資憑佐，此等部分犯行即屬不能證明
    ，惟公訴人認此等部分與前揭論罪科刑部分有連續犯之裁判
    上一罪關係，爰不另為無罪之諭知。
六、原審經審理結果，認被告上揭犯行事證明確，而為論罪科刑
    之判決，固非全屬無見。惟查，(一)扣案甲基安非他命外包裝
    經檢驗總重為7.62公克，原判決主文於定執行刑部分，該部
    分記載為17.62公克，致與判決認定之事實未符，自有違誤
    ，(二)被告販賣毒品海洛因予乙○○暨販賣安非他命予丁○○
    之犯罪時間，經本院徵諸各該證人之證述及卷附通訊監查紀
    錄等資料認定為「93年9月底某日至同年11月14日下午 」，
    暨「93年6月中旬某日及同年11月16日上午」，論載理由如
    前貳之二(一)2.暨二(二)1.所載，原判決僅認定為93年11月間，
    暨93年6月間及11月間，自與事實未盡相符，(三)被告販賣安
    非他命予丁○○或王志明之價格為每公克1千5百元或1千元
    ，原判決認定為1千元至1千五百元不等，亦有未合。綜上，
    被告仍執前詞提起上訴否認犯罪，雖不足採；但原判決既有
    上開可議之處，即屬無可維持，應由本院予以撤銷改判。
七、科刑之理由：
  (一)查為科刑時應審酌一切情狀，尤應注意犯罪之動機、犯罪之
    目的、犯罪時所受之刺激、犯罪之手段、犯人之生活狀況、
    犯人之品行、犯人之智識程度、犯人與被害人平日之關係、
    犯罪所生之危險或損害及犯罪後之態度，以為科刑輕重之標
    準。被告販賣第一級毒品海洛因，戕害他人身體健康，固屬
    非是；然本件查獲被告販賣海洛因之對象僅3人，販賣數量
    非多、所得尚微，且扣案之第一級毒品海洛因之數量亦非鉅
    ，其惡性與犯罪情節較諸大量走私進口或長期販賣毒品之「
    大盤」、「中盤」毒販顯有重大差異，本院參酌其素行、犯
    罪動機、目的、手段及造成社會整體侵害程度，是認被告販
    賣第一級毒品部分之犯罪情節等各項情狀，若以所犯販賣第
    一級毒品部分之最輕法定刑期無期徒刑相較，客觀上以一般
    國民生活經驗法則為之檢驗，應屬情輕法重，且足以引起一
    般人之同情。準此，衡諸被告整體犯罪動機、目的、手段、
    情節、素行及其對社會整體防衛機制之破壞等一切情狀，本
    院因認被告所犯販賣第一級毒品之罪確尚存有足資憫恕之處
    ，即令其處以法定最低刑度，猶嫌過重，此部分爰依刑法第
    五十九條之規定，酌減其所犯。
  (二)本院爰審酌被告為貪圖販賣毒品之利益，竟販賣毒品海洛因
    、甲基安非他命予他人，對社會治安及民眾身體健康具有不
    良影響，並審酌其販賣之次數、販毒所得，以及犯後態度，
    等一切情狀，分別量處如主文所示之刑，並定其應執行刑，
    以示懲儆。
  (三)扣案之第一級毒品海洛因11包（合計淨重32.85公克，不含
    包裝重）、第二級毒品甲基安非他命15包（合計淨重97.74
    公克，驗餘淨重97.46公克，不含包裝袋），均為查獲之毒
    品，不論屬犯人所有與否，均應依毒品危害防制條例第十八
    條第一項前段規定諭知沒收銷燬之；另扣案之海洛因外包裝
    11個（總重4.07公克）、甲基安非他命外包裝15個（總重7.
    62公克）、夾鏈帶150只、電子磅秤1台、NOKIA手機1支（內
    含SIM卡1張），均係被告所有，供本件販賣第一、二級毒品
    所用之物，業據被告供承在卷，爰依同條例第十九第一項之
    規定宣告沒收；又被告販賣第一級毒品海洛因所得之1萬1千
    元，及販賣第二級毒品安非他命所得之8千元，合計1萬9千
    元，應依同條例第十九條第一項規定諭知沒收，如全部或一
    部不能沒收時，以其財產抵償之。
  (四)再被告雖於偵查中供出毒品來自綽號「小葉」（葉志偉）之
    人。惟按毒品危害防制條例第十七條規定：犯第四條第一項
    之罪，供出毒品來源，因而破獲者，得減輕其刑。其立法意
    旨重在鼓勵具體供出其上游販毒者，俾資追查該毒梟前手及
    其上游毒品，以杜絕毒品之蔓延與氾濫為目的。倘未因其自
    白進而查獲毒梟前手或其上游毒品者，自不得執此邀本條規
    定之寬減（最高法院著有九十二年度台上字第二八九七號、
    八十九年度台上字第一七八號判決可資參照）。經查，證人
    即本案承辦員警吳俊傑於原審證稱：其任職之單位並未查獲
    該人，其他部分係由基隆市警察局刑警隊邵成祥小隊長承辦
    等語，經原審向基隆市警察局刑警隊函詢結果，其函覆稱：
    本局於93年12月21日調查被告丙○○販毒案時，並未追查渠
    上手，且渠於警詢筆錄中供出之毒品來源為「葉志偉」（綽
    號：小葉），經側面查訪，應為王政偉等語，有基隆市警察
    局調查丙○○違反毒品危害防制條例案偵查報告1 紙在卷可
    按（原審卷第66、53、75頁），顯見被告提供之上手情報並
    非正確，自無毒品危害防制條例第十七條規定減輕其刑之適
    用，併予敘明。
、據上論斷，應依刑事訴訟法第三百六十九條第一項前段、第
    三百六十四條、第二百九十九條第一項前段，毒品危害防制
    條例第四條第一項、第二項、第十八條第一項前段、第十九
    條第一項，刑法第十一條、第五十六條、第四十七條、第五
    十九條、第五十一條第五款，判決如主文。
本案經檢察官鄭龍照到庭執行職務。
中　　華　　民　　國　　94　　年　　11　　月　　30　　日
　　　　　　　　　刑事第二十一庭審判長法　官  溫耀源
　　　　　　　　　　　　　　　　　　  法　官  邱同印
　　　　　　　　　　　　　　　　　　  法　官  段景榕
以上正本證明與原本無異。
如不服本判決，應於收受送達後十日內向本院提出上訴書狀，其
未敘述上訴之理由者並得於提起上訴後十日內向本院補提理由書
（均須按他造當事人之人數附繕本）。
          　　　　　　　　　　　　　　書記官  陳靜姿
中　　華　　民　　國　　94　　年　　11　　月　　30　　日
附錄：本案論罪科刑法條全文
毒品危害防制條例第四條第一項、第二項
製造、運輸、販賣第一級毒品者，處死刑或無期徒刑；處無期徒
刑者，得併科新臺幣一千萬元以下罰金。
製造、運輸、販賣第二級毒品者，處無期徒刑或七年以上有期徒
刑；得併科新臺幣七百萬元以下罰金。
附表一（金額單位：新台幣）
┌──┬─────┬──────┬────┬───────┬─────┐
│編號│ 販賣時間 │  販賣地點  │販賣對象│販賣次數及價格│ 販賣所得 │
├──┼─────┼──────┼────┼───────┼─────┤
│ 一 │93年9 月底│基隆市中正區│甲○○  │5次，每次1小包│ 5千元    │
│    │某日起至同│復興路43之1 │        │（0.2公克）l千│          │
│    │年11月13日│號被告經營之│        │元            │          │
│    │下午止    │「達美車行」│        │              │          │
│    │          │內          │        │              │          │
├──┼─────┼──────┼────┼───────┼─────┤
│ 二 │93年9 月底│同上        │乙○○  │3次，每次1小包│ 3千元    │
│    │某日起至同│            │        │（0.2公克）1千│          │
│    │年11月14日│            │        │元            │          │
│    │下午止    │            │        │              │          │
├──┼─────┼──────┼────┼───────┼─────┤
│ 三 │93年10月初│同上　      │呂長毓  │3次，每次1小包│ 3千元    │
│    │起至93年11│            │        │（0.2公克）1千│          │
│    │月16日下午│            │        │元            │          │
│    │止        │            │        │              │          │
├──┴─────┴──────┴────┴───────┴─────┤
│販賣所得合計：1萬1千元                                              │
└──────────────────────────────────┘
附表二
┌──┬─────┬──────┬────┬───────┬─────┐
│編號│ 販賣時間 │  販賣地點  │販賣對象│販賣次數及價格│ 販賣所得 │
├──┼─────┼──────┼────┼───────┼─────┤
│ 一 │93年6 月中│基隆市中正區│丁○○  │2次，每次2公克│ 6千元    │
│    │旬某日及同│復興路43之1 │        │3千元（即每1公│          │
│    │年11月16日│號被告經營之│        │克1千5百元）  │          │
│    │上午      │「達美車行」│        │              │          │
│    │          │內、德育護專│        │              │          │
│    │          │附近之OK便利│        │              │          │
│    │          │商店        │        │              │          │
├──┼─────┼──────┼────┼───────┼─────┤
│ 二 │93年10月底│同上址「達美│王志明  │2次，每次1公克│ 2千元    │
│    │至同年11月│車行」附近　│        │1千元         │          │
│    │15日      │            │        │              │          │
├──┴─────┴──────┴────┴───────┴─────┤
│販賣所得合計：8千元                                                 │
└──────────────────────────────────┘
